【裁判字號】    94,訴,977
【裁判日期】    950208
【裁判案由】    毒品危害防制條例
【裁判全文】
臺灣臺北地方法院刑事判決               94年度訴字第977號
公  訴  人  臺灣臺北地方法院檢察署檢察官
被      告  丙○○
選任辯護人  李初東律師
上列被告因違反毒品危害防制條例案件，經檢察官提起公訴（九
十四年度偵字第一０五二八號），本院判決如下：
    主  文
丙○○持有第二級毒品，處有期徒刑參月，扣案含第二級毒品大
麻之煙草壹包（重零點肆捌公克）沒收銷燬之；又共同販賣第三
級毒品，處有期徒刑陸年，扣案含第三級毒品愷他命之白色粉末
壹包（淨重捌拾壹點柒陸肆柒公克，驗餘重捌拾壹點陸玖壹捌公
克）、含第二級毒品甲基安非他命及第三級毒品愷他命之綠色藥
錠壹包（壹佰玖拾顆，淨重柒拾伍點壹玖伍壹公克，驗餘重柒拾
肆點肆貳陸伍公克）、含第二級毒品甲基安非他命及第三級毒品
愷他命之綠色粉末壹包（淨重拾肆點捌伍參參公克，驗餘重拾肆
點貳柒貳捌公克）均沒收銷燬之，扣案分裝罐伍佰個均沒收；又
持有第二級毒品，處有期徒刑肆月，扣案含第二級毒品MDMA之粉
紅色粉末壹包（淨重玖點壹陸肆伍公克，驗餘重捌點柒玖貳肆公
克）、含第二級毒品MDMA、MDA 之橘色粉末壹包（淨重陸點壹貳
零零公克，驗餘重伍點捌參伍玖公克）均沒收銷燬之。應執行有
期徒刑陸年陸月，扣案含第二級毒品大麻之煙草壹包（重零點肆
捌公克）、含第三級毒品愷他命之白色粉末壹包（淨重捌拾壹點
柒陸肆柒公克，驗餘重捌拾壹點陸玖壹捌公克）、含第二級毒品
甲基安非他命及第三級毒品愷他命之綠色藥錠壹包（壹佰玖拾顆
，淨重柒拾伍點壹玖伍壹公克，驗餘重柒拾肆點肆貳陸伍公克）
、含第二級毒品甲基安非他命及第三級毒品愷他命之綠色粉末壹
包（淨重拾肆點捌伍參參公克，驗餘重拾肆點貳柒貳捌公克）、
含第二級毒品MDMA之粉紅色粉末壹包（淨重玖點壹陸肆伍公克，
驗餘重捌點柒玖貳肆公克）、含第二級毒品MDMA、MDA 之橘色粉
末壹包（淨重陸點壹貳零零公克，驗餘重伍點捌參伍玖公克）均
沒收銷燬之，扣案分裝罐伍佰個均沒收。
    事  實
一、丙○○（綽號「阿水」）曾於民國八十九年間因施用毒品案
    件經本院以八十九年度毒聲字第二八三八號裁定送勒戒處所
    施以觀察、勒戒，而有施用安非他命、愷他命毒品之惡習，
    其明知大麻、MDMA、MDA 及愷他命分別為毒品危害防制條例
    列管之第二、三級毒品，不得非法販賣、持有，竟基於持有
    第二級毒品大麻之犯意，於九十四年六月初某日，由姓名年
    籍不詳，綽號「鴨肉」之成年男子交付第二級毒品大麻一包
    （重零點四八公克，起訴書誤載為零點六七公克），欲供丙○○施用，惟丙○○並未施用乃持有之。丙○○另因於九十
    四年六月初某日向姓名年籍不詳，綽號「阿明」之成年男子
    以新台幣（下同）五萬元之價格購買五十公克愷他命施用，
    「阿明」乃向丙○○遊說稱如能一次買入大量愷他命，部分
    分裝販賣，以每公克一千五百元之價格販出，價格將可更便
    宜等語，丙○○聽聞後乃起意牟利而與「阿明」共同基於販
    賣第三級毒品愷他命之犯意聯絡，由「阿明」先於不詳時日
    將用以分裝愷他命之分裝瓶五百瓶交付丙○○，復於上開第
    一次販賣毒品予丙○○後至九十四年六月十四日為警查獲前
    之間某日自不詳人士處所販入含第三級毒品愷他命之白色粉
    末一包（淨重八十一點七六四七公克，驗餘重八十一點六九
    一八公克，起訴書誤載為毛重九十四點六公克）、綠色藥錠
    二包（亦均含第二級毒品甲基安非他命，其中一包為一百九
    十顆，淨重七十五點一九五一公克，驗餘重七十四點四二六
    五公克；另一包藥錠因為警查獲時遭丟棄至馬路上而壓碎，
    淨重為十四點八五三三公克，驗餘重為十四點二七二八公克
    。起訴書分別誤載為MDMA毛重七十四點九八公克、十七點一
    九公克），再於九十四年六月十四日十七時二十分許將上開
    販賣用之內含第三級毒品愷他命共三包持往丙○○與女友甲○○所租屋居住之臺北市大安區○○○路○段一０三號八樓
    之七住處交付丙○○，以行分裝販賣，惟因「阿明」發現在
    該處附近有警察，為免遭警查獲，乃一併將內含第二級毒品
    MDMA之粉紅色粉末一包（淨重九點一六四五公克，驗餘重八
    點七九二四公克，起訴書誤載為毛重十點六三公克）、含第
    二級毒品MDMA、MDA 之橘色粉末一包（淨重六點一二００公
    克，驗餘重五點八三五九公克，起訴書誤載為MDMA毛重六點
    七公克）交付丙○○保管，丙○○遂基於持有第二級毒品MD
    MA及MDA之犯意而持有前揭第二級毒品MDMA、MDA。嗣經警於
    九十四年六月十四日十七時三十分許，持本院核發之九十四
    年度聲搜字第八四四號搜索票前往上址，當場在客廳桌上查
    獲丙○○所持有之上開大麻一包，在房間電腦桌上查獲愷他
    命分裝罐二十個，在壁框下方查獲愷他命分裝罐四百八十個
    ，警方另在復興南路上，扣得丙○○指示友人丁○○向住處
    窗戶外丟棄之上開含第三級毒品愷他命之白色粉末及綠色藥
    錠共三包及含第二級毒品MDMA之粉紅色粉末一包、含第二級
    毒品MDMA、MDA 之橘色粉末一包（丁○○湮滅關係他人刑事
    被告案件之證據部分業經本院以九十四年度訴字第一三０七
    號判決有期徒刑三月確定）。
二、案經臺北市政府警察局中山分局報告臺灣臺北地方法院檢察
    署檢察官偵查起訴。
    理  由
一、訊據被告丙○○固不否認有施用安非他命、愷他命犯行，並
    曾向姓名年籍不詳，綽號「阿明」之人以五萬元之價格購買
    愷他命五十公克，「阿明」曾向其提及可以一次大量購買，
    價格較為便宜，並提供五百個分裝罐給伊等情，惟矢口否認
    有何販賣第三級毒品愷他命、持有第二級毒品大麻、MDMA、
    MDA 之犯行，辯稱：毒品尚未賣出去，因為五百個分裝罐都
    還在，不知道其住處桌上之大麻是誰的，也不知道丁○○丟
    到外面的是什麼東西，是何人拿來的云云。
二、經查：
  (一)臺北市政府警察局中山分局員警於九十四年六月十四日十七
    時三十分許持本院核發之九十四年度聲搜字第八四四號搜索
    票在被告與其女友甲○○位於臺北市大安區○○○路○段一
    ０三號八樓之七住處客廳桌上查獲煙草一包，房間電腦桌上
    查獲愷他命分裝罐二十個，在壁框下方查獲愷他命分裝罐四
    百八十個，另在復興南路上，扣得在場之丁○○向住處窗戶
    外丟棄之白色粉末一包、綠色藥錠一包（一百九十顆）、綠
    色粉末一包、粉紅色粉末一包、橘色粉末一包；又前揭扣案
    物經鑑定結果為煙草內含第二級第項毒品大麻成分，白色
    粉末一包內含第三級毒品愷他命，淨重八十一點七六四七公
    克，驗餘重八十一點六九一八公克，綠色藥錠一包（一百九
    十顆）、綠色粉末一包內均含第二級毒品甲基安非他命及第
    三級毒品愷他命，淨重分別為七十五點一九五一公克、十四
    點八五三三公克，驗餘重分別為七十四點四二六五公克、十
    四點二七二八公克，粉紅色粉末一包內含第二級毒品MDMA，
    九點一六四五公克，驗餘重八點七九二四公克，橘色粉末一
    包內含第二級毒品MDMA、MDA ，淨重六點一二００公克，驗
    餘重五點八三五九公克等情，為被告所不否認，並有本院核
    發之上開搜索票、搜索扣押筆錄及扣案分裝罐五百個、法務
    部調查局九十四年八月十八日調科壹字第０二０００七二九
    二號鑑定通知書、憲兵司令部刑事鑑識中心九十四年八月二
    十九日（94）安鑑字第０二一六三號鑑驗通知書可憑（見偵
    查卷第四六至五二頁、本院卷），堪信為真，則起訴書上關
    於上開毒品之重量、成分記載均有誤載，應由本院更正如上
    ，亦附此說明。
  (二)證人即查獲當時在場之丁○○經本院傳喚、拘提雖均未到庭
    ，惟其已於偵查中具結作證，且該陳述並無顯不可信之情況
    ，依刑事訴訟法第一百五十九條之一第二項規定，證人丁○○於偵查中所為證述，自得作為證據。依其於偵查中所證：
    在被告住處外復興南路上所查獲之含第三級毒品愷他命一包
    及含第二級毒品甲基安非他命、第三級毒品愷他命之綠色藥
    錠一包（一百九十顆）、綠色粉末一包、含第二級毒品MDMA
    之粉紅色粉末一包、含第二級毒品MDMA、MDA 之橘色粉末一
    包，為查獲當天「阿明」拿到被告住處，「阿明」要走時有
    說樓下有警察，警察按電鈴時，因為不知道是誰，所以叫屋
    主即被告去看，接下來聽到踹門的聲音，就看到被告把門拉
    住，警察衝進來表明身分時，聽到被告叫他把椅子上的東西
    往外丟，那包東西就是「阿明」拿來的等語（見偵查卷第一
    ０七、一０八、一一八頁），足見「阿明」之人於查獲當天
    所拿來的僅其依被告指示向外丟棄之上開毒品，且被告對於
    該包物品係屬毒品乃知之甚詳，若否，為何在警察前往搜索
    時，將門拉住，並要求證人丁○○將該物丟棄？被告事後於
    本院審理中辯稱：並沒有要求丁○○將任何東西丟棄，也不
    知道丁○○丟的是什麼東西，是何人拿來的云云，實屬卸責
    之詞，不足採信。且被告僅施用安非他命、愷他命，並無施
    用MDMA、MDA 及大麻之習，為被告自承，並有被告經警採集
    尿液經送台灣檢驗科技股份有限公司鑑定後之九十四年七月
    四日濫用藥物尿液檢驗報告可憑（見本院卷公訴人所提九十
    四年九月十五日補充理由書所附），則被告因「阿明」為免
    遭警查獲而連同欲交付被告分裝販賣之愷他命一起交付予被
    告，由被告保管而持有上開含第二級毒品MDMA之粉紅色粉末
    一包（驗餘重八點七九二四公克）、含第二級毒品MDMA、MD
    A之橘色粉末一包（驗餘重五點八三五九公克）等情均明。
  (三)又被告先於警詢、第一次偵查中坦承：扣案大麻為其所有，
    係綽號「鴨肉」之人在為警查獲前一星期拿到伊家中請伊施
    用的等語（見偵查卷第十四、十五、一一八頁），後於本院
    審理中則稱：不知扣案大麻是何人的，因為在其家中查獲，
    所以才會承認為其所有云云，前後供述不一，惟其於本院審
    理中已稱偵查中所述均實在等語（見本院審判筆錄第十七頁
    ），並無證據證明被告於警詢及偵查中之陳述係出於不正方
    法所取得；且依證人乙○○於偵查中關於當日現場另外扣得
    之子彈七顆來源之供述亦為綽號「鴨肉」之人所交付乙節（
    見偵查卷第一０九頁），顯見綽號「鴨肉」之人並非被告臨
    訟編纂之人物，是被告事後改稱不知該物是大麻云云，應係
    卸責之詞，委無可採。而被告無施用大麻之習，亦如上(二)所
    述，則被告確有持有第二級毒品大麻乙節，亦足堪認定。
  (四)另被告於偵查中坦稱：伊在被查獲前一星期左右有向「阿明
    」買五萬元的五十公克愷他命，而扣案的分裝罐是「阿明」
    拿來給伊的，要伊以一公克一千五百元的價格分裝賣愷他命
    ，被查獲這次是第二次交毒品，第一次買的毒品已經施用完
    了等語（見偵查卷第一一八、一三七、一三八頁），其於檢
    察官向本院聲請羈押之訊問中雖改稱扣案五百個分裝罐是「
    阿明」在此次被查獲前十分鐘左右才拿來寄藏的云云，然「
    阿明」當天拿到被告住處之物品應僅警方於復興南路上所查
    獲之上開毒品，已如上(二)證人丁○○所述；且依照現場查獲
    情形，二十個分裝罐與四百八十個分裝罐係分別在房間電腦
    桌上、壁框下方查獲，若該五百個分裝罐是「阿明」在警方
    到達前十分鐘才拿來寄放在被告處，並告知被告及其他在場
    之乙○○、丁○○等人樓下有警察等語，被告如何有其他心
    思將「阿明」寄放之物品拆開分置電腦桌與壁框下方等處？
    顯見扣案五百個分裝罐為「阿明」在此次為警查獲前已經交
    付被告，被告於本院羈押訊問時及準備程序中辯稱分裝罐是
    「阿明」寄放在其住處云云，並非可採。且分裝罐並非消耗
    品，必須要過即丟，縱被告因自己施用毒品而需分裝罐分裝
    ，亦無需使用高達五百個之多的數量之分裝罐，亦可徵被告
    於偵查及本院審理中所供：櫃子及電腦桌下的分裝罐是「阿
    明」拿來給伊要販賣毒品用的等語屬實（見偵查卷第一一八
    頁、本院九十五年一月十八日審判筆錄第十九頁）。
  (五)再者，扣案第三級毒品愷他命三包淨重已高達一百七十一點
    八一三一公克（八十一點七六四七公克加七十五點一九五一
    公克加十四點八五三三公克等於一百七十一點八一三一公克
    ），其數量之多，更逾一般施用者購買之量，被告取得由「
    阿明」販入之上開愷他命應係供販賣之用無誤。
  (六)且依被告於本院羈押訊問時所供：第一次以五十萬元價格向
    「阿明」買五十公克愷他命是供自己施用，「阿明」要伊以
    一公克一千五百元之價格賣愷他命，此次係「阿明」第二次
    拿貨給伊等語（見本院九十四年度聲羈字第一七四號卷第七
    頁），即被告向「阿明」購買愷他命之價格為一公克一千元
    ，顯然「阿明」販入之價格更低於此，而「阿明」告知被告
    應以一公克一千五百元之價格販賣愷他命，則被告顯然有牟
    利之意圖甚明，佐以「阿明」在第一次販賣愷他命予被告時
    ，已遊說被告以一公克一千五百元之價格販賣愷他命，又交
    付五百個分裝罐給被告，以為分裝販賣之用，並於九十四年
    六月十四日為警查獲當日交付扣案之含第三級毒品愷他命白
    色粉末一包、綠色藥錠一包（一百九十顆）、綠色粉末一包
    等情，顯然被告在第一次向「阿明」購買愷他命時，經「阿
    明」遊說後，已決意與「阿明」共同販賣愷他命牟利，並由
    「阿明」先交付分裝用之分裝罐五百個，再於不詳時日，向
    不詳人士販入上開愷他命一包後，交予被告欲行分裝販出等
    情更明，是被告與「阿明」間確就販賣第三級毒品愷他命之
    行為有犯意聯絡及行為分擔。
  (七)按毒品危害防制條例中所謂販賣行為，不以販入後復行賣出
    為要件，只要以營利為目的，將毒品販入或賣出，其犯罪即
    告完成，而該當販賣之要件，最高法院八十八年度台上字第
    二三九八、三八九八號判決亦同此見解。被告經「阿明」遊
    說後起意與「阿明」共同販賣毒品，並有牟利之意圖，由「
    阿明」提供分裝罐及販入愷他命予被告，均如前述，是被告
    雖辯稱：分裝罐是要賣愷他命，但尚未賣出去云云（見本院
    審判筆錄第十九頁），並不足為有利於其之認定。
  (八)末查，扣案含第三級毒品愷他命之綠色藥錠一包（一百九十
    顆）、綠色粉末一包，雖均另含第二級毒品甲基安非他命，
    有前揭憲兵司令部刑事鑑識中心鑑驗通知書可參，然如前相
    關供述與證據，被告與「阿明」共同之犯意乃係販入第三級
    毒品愷他命後以每公克一千五百元之價格販出，並無任何證
    據足認被告有販賣第二級毒品甲基安非他命之犯意，且被告
    此次為警查獲時另扣得安非他命部分所涉施用第二級毒品安
    非他命，業經公訴人以九十四年度毒偵字第一六七四號提起
    公訴，並經本院以九十四年度易字第一０九二號判決有期徒
    刑三月確定，有臺灣高等法院被告前案紀錄表、起訴書等可
    稽，公訴人於本案中亦未指被告涉及販賣第二級毒品甲基安
    非他命之犯行，不能證明被告知悉上開愷他命綠色藥錠與粉
    末另含甲基安非他命而另涉販賣或持有第二級毒品甲基安非
    他命，併此說明。
  (九)綜上所述，被告因施用毒品之惡習，經「鴨肉」之人交付扣
    案第二級毒品大麻一包予伊，而持有之；又另生販賣第三級
    毒品愷他命以牟利之意，由「阿明」提供分裝罐，並負責自
    不詳人士處販入扣案含第三級毒品愷他命之白色粉末一包、
    綠色藥錠一包、綠色粉末一包，交付予被告後伺機分裝販出
    ；且於「阿明」交付扣案含第三級毒品愷他命之白色粉末、
    綠色藥錠、綠色粉末各一包予被告時，因逢樓下有警察而將
    扣案含第二級毒品MDMA之粉紅色粉末一包、含第二級毒品MD
    MA、MDA之橘色粉末一包一併交付被告保管而持有之等情已
    明。本件事證明確，被告犯行已堪認定，應依法論科。
三、按愷他命、大麻、MDMA、MDA 分別為毒品危害防制條例第二
    條第二項第三款第十九項、同條項第二款第二十四項、第八
    十二項、第八十三項所規定之第三級毒品、第二級毒品。是
    核被告所為係違反毒品危害防制條例第四條第三項販賣第三
    級毒品罪、第十一條第二項持有第二級毒品罪（持有大麻部
    分）、第十一條第二項持有第二級毒品罪（持有MDMA、 MDA
    部分）。公訴人認被告構成同條例第四條第二項之販賣第二
    級毒品罪（大麻、MDMA部分），尚有未洽（詳見後述），惟
    因販賣與持有第二級毒品罪間，具高低度之吸收關係，是就
    起訴販賣部分論以持有之罪，僅係犯罪事實之一部減縮，尚
    無變更起訴法條之問題，最高法院八十年台上字第二七０三
    號判決意旨亦同此見解，附此敘明。被告與姓名年籍不詳綽
    號「阿明」之人就販賣第三級毒品愷他命部分有犯意聯絡及
    行為分擔，為共同正犯。又被告因「阿明」連同欲販賣用之
    愷他命一併交付內含第二級毒品甲基安非他命、第三級毒品
    愷他命之綠色藥錠一百九十顆、綠色粉末一包、含第二級毒
    品MDMA之粉紅色粉末一包、含第二級毒品MDMA、MDA 之橘色
    粉末一包等之一持有行為，持有數種第二級毒品，係一行為
    觸犯數罪名，為想像競合犯，應從情節較重之持有第二級毒
    品MDMA處斷；其持有第二級毒品MDMA、MDA 之數量達淨重十
    五點二八四五公克（含MDMA之粉紅色粉末淨重為九點一六四
    五公克，含MDMA及MDA 之橘紅色粉末淨重為六點一二００公
    克），有上開憲兵司令部刑事鑑識中心鑑驗通知書可憑，已
    達行政院於九十三年一月七日以行政院院臺法字第０九三０
    ０八０五五依號令依毒品危害防制條例第十一條第四項規定
    所發布之「轉讓持有毒品加重其刑之數量標準」規定第二條
    第一項第二款所定之持有第二級毒品淨重達十公克以上加重
    其刑之二分之一的規定，應依該規定加重其刑。被告分別由
    「鴨肉」、「阿明」處取得上開大麻、MDMA及MDA等毒品，
    且供稱「鴨肉」是要將大麻給伊吸食等詞，而與「阿明」將
    MDMA及MDA 交被告保管而持有之理由不同，難認被告於持有
    大麻之時即有持有MDMA及MDA 之概括犯意，又被告販入毒品
    時間乃是「阿明」購入愷他命時間，與「阿明」交付MDMA等
    藥丸時間相異，是其所犯販賣第三級毒品罪、持有第二級毒
    品罪（大麻）、持有第二級毒品罪（MDMA及MDA ）間，犯意
    各別，罪名不同，應分論併罰之。至被告持有MDA 部分雖未
    據公訴人起訴，然本院認與持有MDMA部分有想像競合之關係
    ，為起訴效力所及，基於審判不可分之原則，應併予審理。
    爰審酌被告前曾因施用毒品案件經裁定送勒戒處所觀察、勒
    戒，有臺灣高等法院被告前案紀錄表為憑，素行不端，竟因
    施用毒品之惡習而萌生販賣毒品牟利之意，所為影響社會風
    氣與治安甚大，持有之毒品數量亦多，犯罪後未坦承犯行，
    惟尚未將毒品販出，與其犯罪之動機、目的、手段等一切情
    狀，分別量處如主文所示之刑，並定應執行刑。
四、扣案含第二級毒品大麻之煙草一包（重零點四八公克）、含
    第三級毒品愷他命之白色粉末一包（淨重八十一點七六四七
    公克，驗餘重八十一點六九一八公克）、含第二級毒品甲基
    安非他命及第三級毒品愷他命之綠色藥錠一包（一百九十顆
    ，淨重七十五點一九五一公克，驗餘重七十四點四二六五公
    克）、含第二級毒品甲基安非他命及第三級毒品愷他命之綠
    色粉末一包（淨重十四點八五三三公克，驗餘重為十四點二
    七二八公克）、含第二級毒品MDMA之粉紅色粉末一包（淨重
    九點一六四五公克，驗餘重八點七九二四公克）、含第二級
    毒品MDMA、MDA 之橘色粉末一包（淨重六點一二００公克，
    驗餘重五點八三五九公克）分別為毒品危害防制條例所規定
    之第二級、第三級毒品，不問屬於犯人與否，均應依同條例
    第十八條第一項規定沒收銷燬之。而扣案分裝罐五百個為被
    告與共犯「阿明」所有，供其等販賣第三級毒品愷他命所用
    ，應依同條例第十九條第一項前段規定併予宣告沒收之。至
    扣案0000000000、0000000000、00
    00000000、0000000000號四支行動電話
    、帳冊二本，並無證據證明與被告販賣毒品有關（詳後述）
    ，亦與被告持有毒品無關，復非違禁物；扣案安非他命一包
    （驗餘重零點零三零六公克）、安非他命吸食器一個為被告
    用以施用安非他命所用，而與本件販賣第三級毒品、持有第
    二級毒品無關，並經本院以九十四年度易字第一０九二號判
    決宣告沒收，爰均不予宣告沒收。另扣案在被告房間電腦桌
    上所查獲之白色粉末一包（淨重三十六點三三一八公克），
    經鑑定既未含任何毒品成分（詳後五、(三)所述），亦非違禁
    物，亦不予宣告沒收，併此說明。
五、公訴意旨另以：被告明知大麻、MDMA、LSD （學名為麥角二
    乙胺）、愷他命分別為毒品危害防制條例列管之第二級、第
    三級毒品，不得販賣，竟基於販賣第二級毒品大麻、MDMA、
    LSD 、販賣第三級毒品愷他命之概括犯意，自九十四年三月
    間起，向「阿明」販入大麻、MDMA、LSD 、愷他命，在臺北
    市大安區○○○路○段一０三號租屋處加以分裝後，使用0
    000000000、0000000000、00000
    00000、0000000000、000000000
    0號行動電話聯絡，將前開毒品販賣予不特定人牟利。經警
    於九十四年六月十四日十七時三十分許持搜索票前往上址，
    當場在客廳桌上查獲大麻一包，在房間電腦桌上查獲含第二
    級毒品LSD之白色粉末一包、分裝罐二十個、帳冊二本，在
    壁框下方查獲分裝罐四百八十個及上開四支行動電話，並另
    在復興南路上扣得被告指示證人丁○○丟棄之含第三級毒品
    愷他命之白色粉末一包、含第二級毒品甲基安非他命、第三
    級毒品愷他命之綠色藥錠一包（一百九十顆）、綠色粉末一
    包等毒品，因認被告涉犯連續販賣第二級毒品大麻、MDMA、
    LSD 罪嫌、連續販賣第三級毒品愷他命罪嫌。訊之被告堅決
    否認有何連續販賣第二級毒品大麻、MDMA、LSD 罪嫌及連續
    販賣第三級毒品愷他命罪嫌，辯稱：綽號「阿明」之人雖曾
    要伊賣LSD 、愷他命，惟從未賣出，不知道丁○○丟到馬路
    上之東西是什麼，也不知道客廳桌上的大麻是誰的等語。經
    查：
  (一)本院九十四年度聲搜字第八四四號搜索票、搜索扣押筆錄、
    扣押物品目錄表及照片八張僅能證明搜索過程及扣案物為合
    法搜索扣得之證據，而此亦為被告所不否認，尚與被告是否
    涉及販賣第二級毒品LSD犯行無涉。
  (二)扣案於被告住處客廳桌上查獲煙草一包與在復興南路上所查
    獲證人丁○○向住處窗戶外丟棄之綠色藥錠一包（一百九十
    顆）、綠色粉末一包、粉紅色粉末一包、橘色粉末一包經鑑
    定結果為煙草內含第二級第項毒品大麻成分，綠色藥錠一
    包（一百九十顆）、綠色粉末一包內均含第二級毒品甲基安
    非他命及第三級毒品愷他命，粉紅色粉末一包內含第二級毒
    品MDMA，橘色粉末一包內含第二級毒品MDMA、MDA ，而被告
    辯稱不知扣案大麻及證人丁○○所丟棄之物為何物等語並不
    足採信等情，均已如二、所前述，惟扣得之毒品係供被告自
    己施用，或被告單純持有，或被告用以販賣、轉讓，其理由
    不一而足，自不能以扣得毒品即遽認被告有販賣之嫌。
  (三)於被告住處房間電腦桌上所查獲之白色粉末一包，經鑑定並
    未檢出任何毒品成分，亦無LSD 毒品成分，有上開憲兵司令
    部刑事鑑識中心鑑驗通知書及九十四年十一月十五日安鑑字
    第０九四０００二六一五號函附本院卷足參，則公訴人指扣
    案白色粉末為第二級毒品LSD乙節，已有誤會。
  (四)扣案帳冊雖有「上」、「下」、「衣服」、「褲子」及「克
    」、「元」等記載，惟被告辯以：係伊所經營之網路販售內
    衣褲及職棒簽賭之記載等詞，亦與證人乙○○所述被告有在
    經營賣內衣褲及職棒簽賭之詞，與證人即被告之女友甲○○
    所證：與被告共同經營網路販賣內衣褲之生意，被告負責送
    貨及記帳，被告另外也有在做職棒簽賭等語相符（見偵查卷
    第一一０頁、本院審判筆錄第十一頁），則被告辯稱帳冊之
    記載是關於販賣內衣褲及職棒簽賭的內容等語，非不可採信
    。
  (五)另扣案0000000000、0000000000、0
    000000000、0000000000、00000
    00000號行動電話四支之監聽譯文內容雖曾談及「粗砂
    」、「細砂」、「味精」等語，而被告亦曾供稱：粗砂、細
    砂是指LSD ，味精是指愷他命等詞（見偵查卷第一二０頁）
    ，惟其亦稱監聽內容的電話並不是都伊接聽的，因為伊有在
    做職棒簽賭，所以會有其他人幫忙接電話，伊只有在與「阿
    明」講電話時才會講到粗砂、細砂、味精等用語，被告確實
    從事內衣褲販賣及職棒簽賭，已如上(二)所述，參以證人乙○○於偵查中所述有幫被告接過幾通電話，內容是關於要買內
    衣褲及職棒簽賭之事等語（見偵查卷第一一０頁），則被告
    所辯在家中會有其他人幫忙接聽電話處理職棒簽賭事宜乙節
    ，亦非與常情不符，況該譯文內容亦無從確認特定部分為被
    告之通話內容，而得以證明被告除前開經本院認定販入扣案
    愷他命以為販賣圖利之用外，尚有何其他連續販賣愷他命、
    連續販賣大麻、MDMA、LSD之犯行。
  (六)證人乙○○於偵查及本院審理中雖均證稱：曾經在被告洗澡
    時，為其接過綽號「阿文」之人撥打至被告所使用之000
    0000000號行動電話，電話內容是「阿文」要問LSD
    的價格等語（見偵查卷第一一一頁、本院審判筆錄第四至六
    頁），惟證人乙○○於偵查中亦稱：後來毒品沒有人送去，
    因為當時其在被告家中等語（見偵查卷第一一一頁），則證
    人乙○○上開證詞至多僅能證明曾有人向被告詢價之過程，
    然其詳情究係被告自己在販賣LSD？或為「阿文」詢問LSD之
    價格而代其購買？被告是否從中獲利，均無從知悉。況扣案
    公訴人所指之LSD白色粉末經鑑定並未含LSD毒品成分，已如
    前述，是縱被告曾經供述「阿明」要伊販賣LSD ，證人乙○○亦證稱曾為被告接獲詢問LSD 價格之電話，惟無證據證明
    被告確實持有LSD 毒品並販賣之，自不能以證人乙○○上開
    含混不清之證詞作為被告上開供述之補強證據，而斷論被告
    有販賣第三級毒品LSD之犯行。
  (七)被告除曾供述「阿明」要伊賣LSD 、愷他命外，未曾供陳販
    賣或販入大麻、MDMA，而扣案之大麻僅零點四八公克，MDMA
    淨重僅十五點二八四五公克，數量不多，亦難憑扣案毒品數
    量與被告供述認其有販賣大麻、MDMA之犯行。
  (八)末查，公訴人既未指被告曾販賣大麻、MDMA、LSD 、愷他命
    予證人丁○○、乙○○，是其等之驗尿報告亦與被告是否販
    賣上開毒品無關。
  (九)析上所述，雖被告辯稱不知桌上之大麻為何人的、警方於復
    興南路上所查獲之東西為何物等詞，並非可採，然公訴人所
    舉之被告供述、證人丁○○與乙○○證詞、帳冊、行動電話
    與通訊監察書及監聽譯文等證據並不足以使本院得被告確有
    連續販賣大麻、MDMA、LSD 及除上開經本院認定之一次販入
    行為外之連續販賣愷他命等犯行的確信，此外，復查無其他
    積極證據足證被告確有公訴人所指上開犯行，原應為被告無
    罪之諭知，惟公訴人認此部分與前揭起訴後經本院認定有罪
    部分有實質上一罪關係（持有第二級毒品大麻、MDMA部分）
    、連續犯之裁判上一罪關係（販賣第三級毒品愷他命部分）
    ，爰不另為無罪之諭知（公訴人雖於本院審理中更正認被告
    所涉連續販賣第二級毒品大麻、MDMA、LSD 罪嫌與連續販賣
    第三級毒品愷他命罪嫌為數罪併罰關係，惟連續販賣第二級
    毒品罪嫌中之販賣大麻、MDMA部分既經本院認定為持有第二
    級毒品罪，則關於公訴人認為連續犯之販賣LSD 部分自應同
    為不另為無罪之諭知）。
據上論斷，應依刑事訴訟法第二百九十九條第一項前段，毒品危
害防制條例第四條第三項、第十一條第二項、第四項、第十八條
第一項前段、第十九條第一項前段，刑法第十一條、第二十八條
、第五十五條、第五十一條第五款、第十款，判決如主文。
本案經檢察官張書華到庭執行職務
中    華    民    國    95    年    2     月     8    日
                  刑事第四庭    審判長法  官  劉慧芬
                                      法  官  李桂英
                                      法  官  黎惠萍
上正本證明與原本無異。
如不服本判決，應於判決送達後10日內向本院提出上訴狀 (應抄
附繕本)。
                                      書記官  楊麗娟
中    華    民    國    95    年    2     月    8     日
附錄本案論罪科刑法條全文
毒品危害防制條例第四條第三項、第十一條第二項
毒品危害防制條例第四條
製造、運輸、販賣第一級毒品者，處死刑或無期徒刑；處無期徒
刑者，得併科新臺幣一千萬元以下罰金。
製造、運輸、販賣第二級毒品者，處無期徒刑或七年以上有期徒
刑，得併科新臺幣七百萬元以下罰金。
製造、運輸、販賣第三級毒品者，處五以上有期徒刑，得併科新
臺幣五百萬元以下罰金。
製造、運輸、販賣第四級毒品者，處三年以上十年以下有期徒刑
，得併科新臺幣三百萬元以下罰金。
製造、運輸、販賣專供製造或施用毒品之器具者，處一年以上七
年以下有期徒刑，得併科新臺幣一百萬元以下罰金。
前五項之未遂犯罰之。
毒品危害防制條例第十一條
持有第一級毒品者，處三年以下有期徒刑、拘役或新臺幣五萬元
以下罰金。
持有第二級毒品者，處二年以下有期徒刑、拘役或新臺幣三萬元
以下罰金。
持有專供製造或施用第一、二級毒品之器具者，處一年以下有期
徒刑、拘役或新臺幣一萬元以下罰金。
持有毒品達一定數量者，加重其刑至二分之一，其標準由行政院
定之。


司法院資訊處製作；財團法人民間司法改革基金會備份。
